臺灣高雄地方法院刑事判決
111年度審交易字第346號
                                  111年度審交易字第481號
公  訴  人  臺灣高雄地方檢察署檢察官
被      告  蔡武昌


上列被告因公共危險案件，經檢察官分別提起公訴（111年度偵
字第8995號、第6396號），本院合併審理，因被告於準備程序進
行中就被訴事實為有罪之陳述，經本院裁定改依簡式審判程序審
理，判決如下：
    主  文
蔡武昌犯不能安全駕駛動力交通工具罪，共貳罪，各處有期徒刑
柒月。應執行有期徒刑壹年。
    事實及理由
一、本件被告蔡武昌所犯非死刑、無期徒刑、最輕本刑為3年以
    上有期徒刑之罪或高等法院管轄第一審案件，其於準備程序
    進行中，就被訴事實為有罪之陳述，經告知簡式審判程序之
    旨，並聽取當事人之意見後，本院認宜進行簡式審判程序，
    爰依刑事訴訟法第273條之1第1項規定，裁定進行簡式審判
    程序。又因改行簡式審判程序之故，依刑事訴訟法第159條
    第2項之規定，本件不受同法第159條第1項傳聞法則之限制
    ，合先敘明。
二、本案犯罪事實及證據，除證據部分增列「被告於本院審理時
    之自白」外，其餘均引用檢察官起訴書所載（如附件一至二
    ）。　　
三、按行為後法律有變更者，適用行為時之法律。但行為後之法
    律有利於行為人者，適用最有利於行為人之法律，刑法第2
    條第1項定有明文。查被告為如附件二起訴書所示行為後，
    刑法第185條之3業於民國111年1月28日修正公布施行，並於
    同年月30日生效。修正後刑法第185條之3第1項第1款之不能
    安全駕駛動力交通工具罪之法定刑業由「2年以下有期徒刑
    ，得併科20萬元以下罰金」修正為「3年以下有期徒刑，得
    併科30萬元以下罰金」，經比較新舊法之規定，修正後刑法
    第185條之3第1項第1款之規定並未有利於被告，依前揭規定
    ，應適用被告行為時即修正前刑法第185條之3第1項第1款之
    規定。　　　
四、論罪科刑：　　
  ㈠核被告就附件一所為，係犯刑法第185條之3第1項第1款之不
    能安全駕駛動力交通工具罪；被告就附件二所為，係犯修正
    前刑法第185條之3第1項第1款之不能安全駕駛動力交通工具
    罪。被告所犯如附件一、二所示2罪間，犯意各別，行為互
    殊，應予分論併罰。　　
  ㈡爰以行為人之責任為基礎，審酌被告理應知悉酒精對人之意
    識能力具有不良影響，仍於酒後吐氣酒精濃度分別達每公升
    0.68毫克、0.97毫克狀況下，罔顧公眾之交通安全，騎乘普
    通重型機車行駛於道路上，所為實可非議；然念被告犯後坦
    承犯行，態度尚可，且其業與被害人林昶任達成和解，有和
    解書在卷可參（偵二卷第41頁），是其為附件二所示行為所
    造成危害稍有減輕；兼衡被告於本院審理時自陳之智識程度
    、生活經濟情形及罹患疾病之身體狀況（詳見本院111年度
    審交易字第346號卷第103頁）、前有多次犯酒後不能安全駕
    駛動力交通工具罪經法院論罪科刑之素行（詳見卷附臺灣高
    等法院被告前案紀錄表）等一切情狀，分別量處如主文所示
    之刑。復依罪責相當及特別預防之刑罰目的，具體審酌被告
    本案整體犯罪過程之各罪關係（數罪間時間、空間、法益之
    異同性、所侵害法益之專屬性或同一性、數罪對法益侵害之
    加重效應等），暨多數犯罪責任遞減原則等情狀綜合判斷，
    就被告本案所犯2罪，定其應執行刑如主文所示。
據上論斷，應依刑事訴訟法第273 條之1 第1 項、第299 條第1
項前段、第310 條之2 、第454 條第2 項，判決如主文。
本案經檢察官呂建興、游淑玟分別提起公訴，檢察官范文欽到庭
執行職務。　
中　　華　　民　　國　　111 　年　　9 　　月　　21　　日
                  刑事第五庭    法　官  林明慧
以上正本證明與原本無異。
如不服本判決應於收受送達後20日內向本院提出上訴書狀，並應
敘述具體理由；如未敘述上訴理由者，應於上訴期間屆滿後20日
內向本院補提理由書（均須按他造當事人之人數附繕本）「切勿
逕送上級法院」。　
中　　華　　民　　國　　111 　年　　9 　　月　　21　　日
                                書記官  鄭永媚
附錄本判決所引法條 
中華民國刑法第185條之3第1 項第1 款
駕駛動力交通工具而有下列情形之一者，處3年以下有期徒刑，
得併科30萬元以下罰金：
一、吐氣所含酒精濃度達每公升零點二五毫克或血液中酒精濃度
    達百分之零點零五以上。
修正前中華民國刑法第185 條之3 第1 項第1 款
駕駛動力交通工具而有下列情形之一者，處2年以下有期徒刑，
得併科20萬元以下罰金：
一、吐氣所含酒精濃度達每公升零點二五毫克或血液中酒精濃度
    達百分之零點零五以上。
【附件一】
臺灣高雄地方檢察署檢察官起訴書
                                     111年度偵字第8995號
　　被　　　告　蔡武昌　男　58歲（民國00年0月0日生）
　　　　　　　　　　　　住○○市○○區○○街00巷00號
　　　　　　　　　　　　國民身分證統一編號：Z000000000號
上被告因公共危險案件，業經偵查終結，認應提起公訴，茲將犯
罪事實及證據並所犯法條分敘如下：
　　　　犯罪事實
一、蔡武昌於民國111年3月18日16時20分許，在高雄市○○區○○街
    00巷00號住處飲用米酒後，明知吐氣所含酒精濃度達每公升
    0.25毫克以上者，已不得駕駛動力交通工具，仍基於不能安
    全駕駛之犯意，於同日16時30分許，在吐氣酒精濃度已逾上
    開標準之情形下，騎乘屬於動力交通工具之車牌號碼000-00
    0號普通重型機車行駛於道路。嗣於同日16時50分許，行經
    高雄市大寮區188市道與大寮路口時，因行車不穩而為警攔
    查，發現其身上散發酒味，並於同日17時5分許施以檢測，
    測得其吐氣酒精濃度達每公升0.68毫克。
二、案經高雄市政府警察局林園分局報告偵辦。
　　　　證據並所犯法條
一、證據清單及待證事實：
編號 證據方法 待證事實 1 被告蔡武昌於警詢及本署偵查中之自白 坦承於上開時地酒後騎車 2 酒精濃度測定紀錄表1紙 證明被告於上開時地警查獲後，經警對其施以吐氣酒精濃度測試，酒測值達每公升0.68毫克，顯已超過標準值每公升0.25毫克之事實  呼氣酒精測試器檢定合格證書1紙   高雄市政府警察局舉發違反道路交通管理事件通知單1紙   公路監理電子閘門-車號查詢機車車籍1份  
二、核被告蔡武昌所為，係犯刑法第185條之3第1項第1款之酒後
    駕車罪嫌。被告前於90、94、95、103、104、109年間犯酒
    後駕車罪，本件係第7次再犯該罪，顯無悔改之意，嚴重漠
    視公眾往來之安全，請從重量刑。
三、依刑事訴訟法第251條第1項提起公訴。
  　此　致
臺灣高雄地方法院
中　　華　　民　　國　 111　　年　　3 　　月　　28　　日
　　　　　  　　　          　檢察官 呂建興　　　
【附件二】　
臺灣高雄地方檢察署檢察官起訴書
                                     111年度偵字第6396號
　　被　　　告　蔡武昌　男　58歲（民國00年0月0日生）
　　　　　　　　　　　　住○○市○○區○○街00巷00號
　　　　　　　　　　　　國民身分證統一編號：Z000000000號
上列被告因公共危險案件，已經偵查終結，認應提起公訴，茲將
犯罪事實及證據並所犯法條分敘如下：
　　　　犯罪事實
一、蔡武昌曾因酒後駕車觸犯公共危險案件，經臺灣高雄地方法
    院以109年度交簡字第1431號判決判處有期徒刑6月確定（不
    構成累犯）。詎其不知悔改，於民國110年12月1日11時許，
    在位於高雄市○○區○○街00巷00號住處飲用米酒，飲畢，明知
    吐氣所含酒精濃度達每公升0.25毫克以上者，不得駕駛動力
    交通工具，仍基於不能安全駕駛動力交通工具而駕駛之犯意
    ，在吐氣酒精濃度已逾上開標準之情形下，騎乘屬於動力交
    通工具之車牌號碼000-000號普通重型機車搭載其友人陳上
    乙行駛於道路。嗣於同日14時11分許，其騎乘前開機車搭載
    陳上乙沿高雄市大寮區大明街往南方向直行，經過大明街與
    188號市道口，不慎與林昶任騎乘、沿188號市道○○○○○○○○○
    號碼000-0000號普通重型機車相撞，致林昶任人車倒地並受
    有右側腕部挫擦傷、兩膝部擦傷等傷害（過失傷害部分業據
    撤回告訴，另為不起訴之處分）。經警據報到場處理本件行
    車事故，對其施以檢測，於同日15時34分測得其吐氣所含酒
    精濃度達每公升0.97毫克，始悉上情。
二、案經高雄市政府警察局林園分局報告偵辦。
　　　　證據並所犯法條
一、上揭犯罪事實，業據被告蔡武昌於警詢坦承不諱，核與證人
    林昶任、陳上乙於警詢證述情節相符，復有高雄市政府警察
    局道路交通事故當事人酒精測定紀錄表、財團法人工業技術
    研究院呼氣酒精測試器檢定合格證書、道路交通事故現場圖
    、道路交通事故調查報告表㈠、㈡-1各1份、道路交通事故談
    話紀錄表2份、採證照片28張、監視錄影光碟1片、監視錄影
    擷取畫面3張、本署勘驗筆錄1份在卷可佐，足認被告自白與
    事實相符，堪以採信。本件事證明確，被告犯嫌堪以認定。
二、核被告所為，係犯刑法第185條之3第1項第1款之不能安全駕
    駛動力交通工具而駕駛罪嫌。
三、依刑事訴訟法第251條第1項提起公訴。
　　此　致
臺灣高雄地方法院
中　　華　　民　　國　 111　　年　　4 　　月　　28　　日
　　　　　　　　　　　    　　檢　察　官  游  淑  玟